【裁判字號】    96,訴,1794
【裁判日期】    970130
【裁判案由】    搶奪等
【裁判全文】
臺灣臺南地方法院刑事判決              96年度訴字第1794號
公  訴  人  臺灣臺南地方法院檢察署檢察官
被      告  丁○○
上列被告因搶奪等案件，經檢察官提起公訴（九十六年度偵字第
一六七七八號），被告於本院準備程序中先就被訴事實均為有罪
之陳述，受命法官於聽取當事人意見後，本院合議庭裁定由受命
法官獨任進行簡式審判程序，判決如下：
    主  文
丁○○竊盜，累犯，處有期徒刑伍月；又意圖為自己不法之所有
，而搶奪他人之動產，累犯，處有期徒刑壹年貳月；又意圖為自
己不法之所有，而搶奪他人之動產，累犯，處有期徒刑壹年貳月
。應執行有期徒刑貳年陸月。
    事  實
一、丁○○前於民國九十五年間，因搶奪、竊盜及違反毒品危害
    防制條例等案件，分別經本院判處有期徒刑九月、五月及一
    年二月，經裁定應執行有期徒刑二年二月確定，嗣因本院依
    中華民國九十六年罪犯減刑條例裁定減刑，而甫於九十六年
    七月十六日執行完畢出監。詎丁○○仍為下列竊盜及搶奪犯
    行：
  (一)於九十六年十一月十六日凌晨三時許，在臺南縣永康市○○
    路二八七號大灣國民小學前，因見林喜洋所有、平日由乙○○使用之車牌號碼三ＷＦ－八○二號重型機車停放該處而無
    人看管之際，竟萌生意圖為自己不法所有之竊盜犯意，持乙○○放置在該機車鑰匙孔下方置物箱內之機車鑰匙啟動該機
    車後，隨即騎乘離去而竊取得手。
  (二)九十六年十一月十六日上午七時十七分許，丁○○騎乘前開
    竊得之機車行經臺南縣永康市○○街二二○巷二十二號前時
    ，見丙○○以右手持皮夾獨自騎乘腳踏車，竟基於意圖為自
    己不法所有之搶奪犯意，趁丙○○不及防備之際，驅車自丙○○右方接近，以左手徒手搶奪丙○○所持有之皮夾一只（
    內有健保卡、身分證、駕駛執照各一張、信用卡二張及現金
    約新臺幣〈下同〉三千元等物）得手，隨即騎乘上開機車逃
    逸。
  (三)九十六年十一月十七日上午九時四十五分許，丁○○騎乘前
    開竊得之機車行經臺南縣新市鄉○○路三五六巷四號前時，
    見甲○○左手持皮夾獨自行走，另萌生意圖為自己不法所有
    之搶奪犯意，趁甲○○不及防備之際，驅車自甲○○後方接
    近，並徒手搶奪甲○○所持有之長皮夾一只（內有健保卡、
    身分證、駕駛執照及信用卡各一張及現金約一萬三千元等物
    ）得手，隨即騎乘上開機車逃逸。
二、案經乙○○訴由臺南縣警察局永康分局報請臺灣臺南地方法
    院檢察署檢察官偵查起訴。
    理  由
一、上揭事實，業據被告丁○○於偵訊、本院準備及審理程序中
    均自白不諱，核與證人即告訴人乙○○、被害人丙○○、甲○○於警詢及偵查中指證之情節大致相符，且有監視錄影翻
    拍照片二十三張、警方查證照片八張、臺南縣警察局車輛協
    尋及尋獲電腦輸入單、贓物認領保管單各一份在卷可稽。可
    見被告自白與事實相符，堪以採信。本件事證明確，被告犯
    行洵堪認定，應依法論科。
二、核被告所為，係分別犯刑法第三百二十條第一項之竊盜罪（
    事實欄一之(一)部分）及刑法第三百二十五條第一項之搶奪罪
    （事實欄一之(二)(三)部分）。被告一次竊盜及二次搶奪犯行，
    犯意及行為均各別，應分論併罰。又被告有如事實欄所載之
    刑案前科及有期徒刑執行紀錄，有臺灣高等法院被告前案紀
    錄表及臺灣臺南地方法院檢察署刑案資料查註紀錄表在卷可
    參，其於五年內故意再犯本件有期徒刑以上之各罪，均為累
    犯，俱應依法加重其刑。爰審酌被告除上開構成累犯之刑案
    前科外，尚於九十年間，因搶奪案件，經最高法院判處有期
    徒刑一年八月確定，於九十二年八月十五日執行完畢出監，
    復於九十三年間，因違反毒品危害防制條例案件，經本院判
    處有期徒刑十月確定，於九十四年五月二十三日執行完畢出
    監，有卷附臺灣高等法院被告前案紀錄表可參，素行不佳，
    又被告年富力強，不思以正當方式獲取生活所需，恣意行竊
    他人機車，且趁獨行婦女不及防備而搶奪渠等財物，造成二
    位被害人財產損失及身心受創，無論犯罪目的、手段均應予
    非難，其經查獲後，先於警詢時否認搶奪犯行，至偵訊時方
    才坦承全部犯行，兼衡酌其國中畢業之智識程度及公訴人之
    求刑等一切情狀，分別量處如主文所示之刑，並定其應執行
    之刑。
據上論斷，應依刑事訴訟法第二百七十三條之一第一項、第二百
九十九條第一項前段，刑法第三百二十條第一項、第三百二十五
條第一項、第四十七條第一項、第五十一條第五款，刑法施行法
第一條之一第一項、第二項前段，判決如主文。
本案經檢察官戊○○到庭執行職務。
中    華    民    國    97    年    1     月    30    日
                  刑事第十庭    法  官  陳賢德
以上正本證明與原本無異。
如不服本判決應於收受本判決後10日內向本院提出上訴書狀，並
應敘述具體理由。如未敘述上訴理由者，應於上訴期間屆滿後20
日內向本院補提理由書狀（均須按他造當事人之人數附繕本）「
切勿逕送上級法院」。
                                書記官  莊文茹
中    華    民    國    97    年    1     月    30    日
附錄本案論罪科刑法條
中華民國刑法第三百二十條第一項
意圖為自己或第三人不法之所有，而竊取他人之動產者，為竊盜
罪，處五年以下有期徒刑、拘役或五百元以下罰金。
中華民國刑法第三百二十五條第一項
意圖為自己或第三人不法之所有，而搶奪他人之動產者，處六月
以上五年以下有期徒刑。


司法院資訊處製作；財團法人民間司法改革基金會備份。
